pt-PT: Ajuste da suspensão da moto Enduro: Compressão + recuperação; Apenas compressão; Nenhuma/Não especificada; Pré-carga + compressão; Pré-carga + compressão + recuperação; Pré-carga + recuperação; Apenas pré-carga; Apenas recuperação; Outro
es: Capacidad de ajuste de la suspensión de la bicicleta de enduro: Compresión y rebote; Solo compresión; Ninguno/no especificado; Precarga y compresión; Precarga, compresión y rebote; Precarga y rebote; Solo precarga; Solo rebote; Otro
it: Regolazione delle sospensioni della bici da enduro: Compressione + ritorno; Solo compressione; Nessuno/non specificato; Precarico + compressione; Precarico + compressione + ritorno; Precarico + ritorno; Solo precarico; Solo ritorno; Altro
nl: Endurofiets vering verstelbaarheid: Compressie + rebound; Alleen compressie; Geen/niet gespecificeerd; Veervoorspanning + compressie; Veervoorspanning + compressie + rebound; Veervoorspanning + rebound; Alleen veervoorspanning; Alleen rebound; Overig
ja: エンデューロバイクのサスペンション調整機能: コンプレッション + リバウンド; コンプレッションのみ; なし/未指定; プリロード + コンプレッション; プリロード + コンプレッション + リバウンド; プリロード + リバウンド; プリロードのみ; リバウンドのみ; その他
vi: Khả năng điều chỉnh hệ thống treo xe Enduro: Nén + phục hồi; Chỉ nén; Không có/không xác định; Tải trước + nén; Tải trước + nén + phục hồi; Tải trước + phục hồi; Chỉ tải trước; Chỉ phục hồi; Khác
nb: Justerbar fjæring på endurosykkel: Komprimering + retur; Kun komprimering; Ingen / ikke spesifisert; Forspenning + komprimering; Forspenning + komprimering + retur; Forspenning + retur; Kun forspenning; Kun retur; Annet
sk-SK: Nastaviteľnosť odpruženia enduro bicykla: Kompresia a odskok; Iba kompresia; Žiadna/nešpecifikované; Predpätie a kompresia; Predpätie, kompresia a odskok; Predpätie a odskok; Iba predpätie; Iba odskok; Iné
bg-BG: Регулируемост на окачването на ендуро велосипед: Свиване + отскок; Само свиване; Няма/неуточнено; Предварително натоварване + свиване; Предварително натоварване + свиване + отскок; Предварително натоварване + отскок; Само предварително натоварване; Само отскок; Друго
pl: Regulacja zawieszenia roweru enduro: Kompresja i odbicie; Tylko kompresja; Brak / nie określono; Napięcie wstępne i kompresja; Napięcie wstępne, kompresja i odbicie; Napięcie wstępne i odbicie; Tylko napięcie wstępne; Tylko odbicie; Inne
zh-TW: Enduro 自行車懸吊可調性: 壓縮 + 回彈; 僅壓縮; 無/未指定; 預載 + 壓縮; 預載 + 壓縮 + 回彈; 預載 + 回彈; 僅預載; 僅回彈; 其他
cs: Nastavitelnost odpružení enduro kola: Komprese a odskok; Pouze komprese; Žádné / nespecifikováno; Předpětí a komprese; Předpětí, komprese a odskok; Předpětí a odskok; Pouze předpětí; Pouze odskok; Jiné
da: Justerbar affjedring på Enduro-cykel: Kompression + rebound; Kun kompression; Ingen/ikke angivet; Forbelastning + kompression; Forbelastning + kompression + rebound; Forbelastning + rebound; Kun forbelastning; Kun rebound; Andet
hr-HR: Podesivost ovjesa enduro bicikla: Kompresija + povrat; Samo kompresija; Ništa / Nije navedeno; Predopterećenje + kompresija; Predopterećenje + kompresija + povrat; Predopterećenje + povrat; Samo predopterećenje; Samo povrat; Ostalo
ru: Регулировки подвески эндуро-мотоцикла: Сжатие + отскок; Только сжатие; Нет / не указано; Преднатяг + сжатие; Преднатяг + сжатие + отскок; Преднатяг + отскок; Только преднатяг; Только отскок; Другое
hu: Enduro kerékpár felfüggesztés állíthatósága: Kompresszió + visszarugózás; Csak kompresszió; Nincs/Nincs megadva; Előfeszítés + kompresszió; Előfeszítés + kompresszió + visszarugózás; Előfeszítés + visszarugózás; Csak előfeszítés; Csak visszarugózás; Egyéb
zh-CN: 耐力摩托车悬架可调性: 压缩 + 回弹; 仅压缩; 无/未指定; 预压 + 压缩; 预压 + 压缩 + 回弹; 预压 + 回弹; 仅预压; 仅回弹; 其他
en: Enduro bike suspension adjustability: Compression + rebound; Compression only; None/Not specified; Preload + compression; Preload + compression + rebound; Preload + rebound; Preload only; Rebound only; Other
tr: Enduro bisiklet süspansiyonu ayarlanabilirliği: Sıkıştırma + geri tepme; Yalnızca sıkıştırma; Yok/Belirtilmemiş; Ön yükleme + sıkıştırma; Ön yükleme + sıkıştırma + geri tepme; Ön yükleme + geri tepme; Yalnızca ön yükleme; Yalnızca geri tepme; Diğer
ro-RO: Reglarea suspensiei bicicletei Enduro: Compresie + revenire; Doar compresie; Niciunul/Nespecificat; Preîncărcare + compresie; Preîncărcare + compresie + revenire; Preîncărcare + revenire; Doar preîncărcare; Doar revenire; Altele
fi: Enduropyörän jousituksen säätö: Puristus + paluu; Vain puristus; Ei mitään / ei määritetty; Esijännitys + puristus; Esijännitys + puristus + paluu; Esijännitys + paluu; Vain esijännitys; Vain paluu; Muu
sl-SI: Nastavljivost vzmetenja enduro kolesa: Stiskanje in razteg; Samo stiskanje; Brez / ni določeno; Prednapetost in stiskanje; Prednapetost, stiskanje in razteg; Prednapetost in razteg; Samo prednapetost; Samo razteg; Drugo
ko: 엔듀로 바이크 서스펜션 조절 기능: 컴프레션 + 리바운드; 컴프레션만; 없음/지정되지 않음; 프리로드 + 컴프레션; 프리로드 + 컴프레션 + 리바운드; 프리로드 + 리바운드; 프리로드만; 리바운드만; 기타
th: ความสามารถในการปรับตั้งระบบกันสะเทือนของรถเอนดูโร: คอมเพรสชัน + รีบาวด์; คอมเพรสชันเท่านั้น; ไม่มี/ไม่ระบุ; พรีโหลด + คอมเพรสชัน; พรีโหลด + คอมเพรสชัน + รีบาวด์; พรีโหลด + รีบาวด์; พรีโหลดเท่านั้น; รีบาวด์เท่านั้น; อื่นๆ
sv: Justerbar fjädring på endurocykel: Kompression + retur; Endast kompression; Ingen/ej specificerad; Förspänning + kompression; Förspänning + kompression + retur; Förspänning + retur; Endast förspänning; Endast retur; Annat
el: Ρυθμιζόμενη ανάρτηση ποδηλάτου Enduro: Συμπίεση + επαναφορά; Μόνο συμπίεση; Καμία/Δεν καθορίζεται; Προφόρτιση + συμπίεση; Προφόρτιση + συμπίεση + επαναφορά; Προφόρτιση + επαναφορά; Μόνο προφόρτιση; Μόνο επαναφορά; Άλλο
lt-LT: Enduro dviračio pakabos reguliuojamumas: Suspaudimas ir grąžinimas; Tik suspaudimas; Nenurodyta / nėra; Išankstinė apkrova ir suspaudimas; Išankstinė apkrova, suspaudimas ir grąžinimas; Išankstinė apkrova ir grąžinimas; Tik išankstinė apkrova; Tik grąžinimas; Kita
fr: Réglages de suspension du vélo d’enduro: Compression + rebond; Compression uniquement; Aucun/non spécifié; Précharge + compression; Précharge + compression + rebond; Précharge + rebond; Précharge uniquement; Rebond uniquement; Autre
pt-BR: Capacidade de ajuste da suspensão da bicicleta de enduro: Compressão e retorno; Apenas compressão; Nenhum/não especificado; Pré-carga e compressão; Pré-carga, compressão e retorno; Pré-carga e retorno; Apenas pré-carga; Apenas retorno; Outro
de: Einstellbarkeit der Enduro-Federung: Druckstufe + Zugstufe; Nur Druckstufe; Keine/Nicht angegeben; Vorspannung + Druckstufe; Vorspannung + Druckstufe + Zugstufe; Vorspannung + Zugstufe; Nur Vorspannung; Nur Zugstufe; Sonstige